【裁判字號】    98,上訴,2700
【裁判日期】    981124
【裁判案由】    毒品危害防制條例
【裁判全文】
臺灣高等法院刑事判決                98年度上訴字第2700號
上  訴  人
即  被  告  丙○○
                      （
選任辯護人  林帥孝律師
上  訴  人
即  被  告  乙○○
指定辯護人  義務辨護人曹大誠律師
上  訴  人
即  被  告  甲○○
                      （
選任辯護人  陳信亮律師
上列上訴人等因違反毒品危害防制條例案件，不服臺灣臺北地方
法院97年度訴字第2235號，中華民國98年5月27日第一審判決（
起訴案號：臺灣臺北地方法院檢察署97年度偵字第21555 號），
提起上訴，本院判決如下：
    主  文
原判決關於丙○○、甲○○販賣第二級毒品暨執行刑及乙○○部
分均撤銷。
丙○○犯如附表一「罪名」欄所載販賣第二級毒品各罪，各處如
附表一「罪名」欄所載之刑。如附表一「沒收」欄所示之物沒收
銷燬、沒收、連帶沒收、以財產抵償之。應執行有期徒刑拾壹年
，扣案如附表二編號二所示之甲基安非他命沒收銷燬，附表二編
號二之夾鍊袋及編號四、六、八、十所示之物均沒收，未扣案販
賣毒品所得新臺幣肆萬柒仟參佰伍拾元沒收（其中新臺幣壹萬壹
仟柒佰伍拾元與乙○○連帶沒收），如全部或一部不能沒收時，
以其財產抵償之。
乙○○犯如附表一編號12至16「罪名」欄所載販賣第二級毒品各
罪，各處如附表一編號12至16「罪名」欄所載之刑。如附表一編
號12至16「沒收」欄所示之物沒收、連帶沒收、以財產抵償之。
應執行有期徒刑參年貳月，扣案如附表二編號四、六、八所示之
物均沒收，販賣毒品所得新臺幣壹萬壹仟柒佰伍拾元與丙○○連
帶沒收，如全部或一部不能沒收時，以其財產抵償之。
甲○○販賣第二級毒品，累犯，處有期徒刑玖年。扣案如附表二
編號一所示之甲基安非他命沒收銷燬，扣案如附表二編號一之夾
鍊袋、三、五、七所示之物均沒收。
其他上訴（甲○○施用第二級毒品部分）駁回。
甲○○撤銷改判部分與駁回上訴部分，應執行有期徒刑拾年，扣
案如附表二編號一、一之一所示之甲基安非他命沒收銷燬，扣案
如附表二編號一及一之一所示之夾鍊袋、三、五、七所示之物均
沒收。
    事  實
一、丙○○前因施用第二級毒品安非他命案件，經臺灣臺北地方
    法院以94年度毒聲字第16號裁定執行觀察、勒戒後，因無繼
    續施用傾向，而於民國94年5 月24日執行完畢，並由臺灣臺
    北地方法院檢察署（下稱臺北地檢署）檢察官以93年度毒偵
    字第2233號為不起訴處分確定；復於95年間因施用第二級毒
    品案件，經同法院於96年7 月2 日以96年度易字第141 號判
    決判處5 月確定；再於96年間因施用第二級毒品安非他命案
    件，經臺灣板橋地方法院於同年8 月29日以96年度簡字第47
    39號判決判處有期徒刑4 月判決確定，以上二罪經裁定減刑
    並更定其刑為有期徒刑6 月，於97年2 月29日因縮刑期滿而
    執行完畢（構成累犯）。
二、甲○○前於89年間因施用毒品案件，經臺灣臺北地方法院以
    89 年 度毒聲字第385 號裁定送觀察勒戒，於89年2 月24日
    觀察勒戒執行完畢後，認無繼續施用傾向，由臺北地檢署檢
    察官以89年度毒偵字第694 號為不起訴處分。又於89年間因
    施用毒品案件，經臺灣板橋地方法院裁定施以強制戒治，於
    90年6 月25日停止戒治出所，同年11月9 日戒治期滿，並經
    本院於90年1 月18日以89年度上易字第4450號判決有期徒刑
    5 月確定；復於92年間因施用第二級毒品案件，經本院於93
    年4 月29日以93年度上易字第399 號判決有期徒刑10月確定
    ；再於93年間因施用第一級毒品與第二級毒品案件，經本院
    於94年3 月4 日以93年度上訴字第3580號判決有期徒刑10月
    、1 年，定應執行刑為有期徒刑1 年8 月確定，於95年5 月
    9 日縮刑假釋出監交付保護管束，於95年10月11日縮刑期滿
    ，假釋未經撤銷，視為已執行完畢（構成累犯）。詎仍不知
    悔改，於97年9 月24日下午3 時許，在其位於臺北市○○區
    ○○街160 巷26弄1 號4 樓之住處，以燒烤之方式施用第二
    級毒品甲基安非他命，為警於同年9 月25日下午5 時許，在
    前揭住處內查獲。嗣經警採集其尿液送驗後，發現呈甲基安
    非他命陽性反應，始知上情。
三、丙○○、乙○○均明知甲基安非他命係業經公告列為毒品危
    害防制條例第2 條第2 項第2 款之第二級毒品，不得持有、
    販賣，丙○○竟意圖營利，分別基於販賣第二級毒品之犯意
    ，或與乙○○共同基於販賣第二級毒品以營利之犯意聯絡，
    以乙○○所申辦之0000000000號行動電話供販賣之用，先後
    自行或與乙○○共同為附表一所列各次販賣第二級毒品之行
    為。
四、甲○○明知甲基安非他命係毒品危害防制條例第2 條第2 項
    第2 款規定列管之第二級毒品，未經許可不得擅自持有、販
    賣，竟仍基於販賣甲基安非他命予不特定人以營利之意圖，
    於97年9 月24日晚間某時，前往臺北縣中和交流道，以新臺
    幣（下同）12餘萬元之代價，向綽號「致成」之真實姓名年
    籍不詳之人販入第二級毒品甲基安非他命2 大包（驗前總毛
    重70.85 公克，包裝塑膠袋總重約1.66公克，取0.28公克鑑
    驗，驗餘淨重68.91 公克），擬分裝後伺機轉賣予不特定之
    施用者。並將之藏放於丙○○位於臺北市○○區○○街55號
    7 樓之7 之居所。
五、嗣丙○○、甲○○2 人先為警於97年9 月25日下午3 時許，
    在丙○○位於臺北市○○區○○街55號7 樓之7 之居所查獲
    ，並扣得甲○○所有供販賣之上開第二級毒品甲基安非他命
    2 大包及手機1 支；丙○○所有之販毒所得8900元及與販毒
    所得無關之現金15000 元共23900 元、供販賣第二級毒品所
    用之甲基安非他命19小包（驗前總毛重23.21 公克、包裝塑
    膠袋總重約5.89公克，取0.07公克鑑定用罄、驗餘淨重17.2
    5 公克，推估驗前總純質淨重約16.62 公克）、手機1 支、
    電子秤一臺、分裝袋120 只等物。另於甲○○位於臺北市○○區○○街160 巷26弄1 號4 樓之住處，扣得甲○○所有供
    己施用毒品所用之第二級毒品甲基安非他命3 小包（驗前總
    毛重4.41公克、包裝塑膠帶總重約0.87公克、取0.21公克鑑
    驗用罄，驗餘淨重3.33公克，推估驗前總純質淨重約3.43公
    克）、供販賣毒品所用之電子秤1 臺、分裝袋102 只，及與
    本案無關之現金207,000 元等物。
六、案經臺北市政府警察局大同分局報請臺灣臺北地方法院檢察
    署檢察官偵查起訴。
    理  由
壹、程序部份：
    按被告以外之人於審判外之言詞或書面陳述，除法律有規定
    者外，不得作為證據，刑事訴訟法第159 條第1 項定有明文
    ；復按被告以外之人於偵查中向檢察官所為之陳述，除顯有
    不可信之情況者外，得為證據；被告以外之人於檢察事務官
    、司法警察官或司法警察調查中所為之陳述，與審判中不符
    時，其先前之陳述具有較可信之特別情況，且為證明犯罪事
    實存否所必要者，得為證據；被告以外之人於審判外之陳述
    ，雖不符前四條之規定，而經當事人於審判程序同意作為證
    據，法院審酌該言詞陳述或書面陳述作成時之情況，認為適
    當者，亦得為證據；當事人、代理人或辯護人於法院調查證
    據時，知有第159 條第1 項不得為證據之情形，而未於言詞
    辯論終結前聲明異議者，視為有前項之同意，同法第159 條
    之1 第2 項、第159 條之2 、第159 條之5 規定甚明。本案
    所據以認定被告丙○○犯罪事實之證據，證人戊○○及丁○○於警詢中之證述雖與原審審理中之證述並不完全一致，惟
    其二人於警詢之陳述確係出於其自由意志，當時距案發時日
    較近，記憶較為深刻，可立即反應所知，不致因時隔日久而
    遺忘案情，較無基於壓力而為不實指證或事後串謀故意為迴
    護被告之機會，具有較可信之特別情況，且為證明被告丙○○販賣甲基安非他命事實存否所必要，依刑事訴訟法第159
    條之2 之規定，應有證據能力；其餘之傳聞證據，因公訴人
    、被告及其選任辯護人於本院言詞辯論終結前均未對其證據
    能力聲明異議，本院認該等傳聞證據作成之情況亦無不當之
    情形，依刑事訴訟法第159 條之5 規定，該等傳聞證據均具
    備證據能力，合先敘明。
貳、實體部份：
一、被告丙○○、乙○○販賣第二級毒品部分：
  (一)被告丙○○就附表一所示各次販賣第二級毒品甲基安非他命
    之犯行，於本院準備程序及審判期日均為認罪之陳述，並經
    其於警詢、偵查及原審準備程序時陸續自白在卷，核與證人
    簡宏恩、郭明銓、陳文福、丁○○等人分別於警詢中之證述
    、證明戊○○於警詢及偵查中、證人趙智勇於97年10月16日
    原審羈押庭之證述及於偵查中之證述（詳見附表一證據欄）
    等相符。另其中於97年9 月2 日，被告丙○○因有事南下嘉
    義，無法親自處理買賣毒品事宜，乃委由其妹即被告乙○○
    代為幫忙處理，由被告丙○○負責提供甲基安非他命，並將
    其持用之門號0000000000號行動電話交由被告乙○○幫忙接
    聽，指示被告乙○○負責聯絡買主並交貨收款，而共同為附
    表一編號12至16之販賣毒品行為一情，亦經被告乙○○於警
    詢、偵查中及原審審理時供承屬實，復於本院為認罪之陳述
    。並有被告丙○○持用0000000000號行動電話分別與證人簡
    宏恩、郭明銓、陳文福、趙智勇、綽號胖妹、山豬、阿德之
    人所各別持用之行動電話門號通聯記錄之監聽譯文在卷可稽
    （詳見附表一證據欄）。且警方於97年9 月25日下午3 時許
    ，至被告丙○○位於臺北市○○區○○街55號7 樓之7 之居
    所搜索時，查獲並扣得被告丙○○所有之疑似毒品甲基安非
    他命19小包，經送請內政部警政署刑事警察局鑑定結果，檢
    出第二級毒品甲基安非他命成分（驗前總毛重23.21 公克、
    包裝塑膠袋總重約5.89公克，取0.07公克鑑定用罄、驗餘淨
    重17.25 公克，推估驗前總純質淨重約16.62 公克），此有
    內政部警政署刑事警察局97年11月11日刑鑑字第0970151632
    號鑑定書1份在卷可稽（見97年度偵字第21555號卷二第 358
    頁）。足認被告丙○○及被告乙○○前揭出於任意性之自白
    與事實相符，應堪採為認定犯罪事實之證據。此部分事證明
    確，被告丙○○、被告乙○○販賣第二級毒品甲基安非他命
    之事實自堪以認定。
  (二)按刑法上之幫助犯，係指以幫助之意思，對於正犯資以助力
    ，而未參與實施犯罪之行為者而言，如與正犯有犯意之聯絡
    ，或就構成犯罪事實之一部已參與實施，即屬共同正犯（最
    高法院27年上字第1333號、49年台上字第77號判例意旨參照
    ）。查被告乙○○既知悉被告丙○○係從事販賣甲基安非他
    命之行為牟利，仍依被告丙○○之指示，為聯絡各買家，將
    毒品交付及收取價金之行為，所參與者乃構成要件之行為，
    已屬販賣毒品犯行之一部，顯見被告乙○○係基於與被告丙○○共同犯罪之意思，而參與販賣第二級毒品之行為，自與
    被告丙○○間有犯意聯絡及行為分擔，甚屬灼然，自應論以
    販賣第二級毒品甲基安非他命之共同正犯，而非僅止於幫助
    犯。
二、被告甲○○施用毒品部分：
    上開犯罪事實欄二被告甲○○施用毒品甲基安非他命之事實
    ，業據被告甲○○於警詢、原審及本院審理時坦承不諱，且
    被告甲○○為警查獲後，經採集其尿液送以氣相層析質譜法
    鑑定結果，呈安非他命（濃度：4740 ng/ml）、甲基安非他
    命（濃度：29830 ng/ml ）陽性反應一情，有臺灣尖端先進
    生技醫藥股份有限公司97年10月13日濫用藥物檢驗報告（尿
    液檢體編號：002683號）1 紙在卷可按（見97年度毒偵字第
    3198號卷第61頁）。又員警於被告甲○○於臺北市○○區○○街160 巷26弄1 號4 樓之住處，扣得甲○○所有疑似第二
    級毒品甲基安非他命3 小包，經鑑驗確含甲基安非他命成分
    （驗前總毛重4.41公克、包裝塑膠帶總重約0.87公克、取0.
    21公克鑑驗用罄，驗餘淨重3.33公克，推估驗前總純質淨重
    約3.43公克），有搜索票、搜索扣押筆錄及內政部警政署刑
    事警察局97年11月11日刑鑑字第0970151632號鑑定書等件在
    卷可稽（見97年度偵字第21555 號卷第359 頁），此部分事
    證明確，被告甲○○施用第二級毒品甲基安非他命之犯行洵
    堪認定。
三、被告甲○○意圖販賣而販入毒品甲基安非他命部份：
    訊據被告甲○○固坦承有於97年9月24日深夜，在臺北縣中
    和交流道向綽號「致成」之人以12萬餘元之代價購入甲基安
    非他命二大包之事實（見97年度偵字第21555 號卷二第324
    頁），然矢口否認有販賣第二級毒品甲基安非他命之犯行，
    辯稱：伊因長期胃痛及工作需求須每天施用，伊打算買來自
    己吸食用的，起先都是買一萬多元，當天「致成」突然要賣
    伊二兩的甲基安非他命，又便宜很多，才臨時到提款機提款
    購買。而查獲電子磅秤是購買毒品時怕被騙，不夠份量，所
    以拿來秤毒品用的，用夾鏈袋分裝是方便伊攜帶出門，且一
    次購買較多的毒品會比較便宜，避免多次購買被查獲的風險
    ，並沒有販賣意圖云云。惟查：
  (一)臺北市政府警察局大同分局警員於97年9 月25日15時6 分許
    ，持臺灣臺北地方法院核發之搜索票，在被告丙○○位於臺
    北市○○區○○街55號7 樓之7 之居所，扣得被告甲○○所
    有之白色粉末2 大包，經送請內政部警政署刑事警察局鑑驗
    結果，均含有第二級毒品甲基安非他命成分（驗前總毛重70
    .85 公克，包裝塑膠袋總重約1.66公克，取0.28公克鑑驗，
    驗餘淨重68.9 1公克），此有97年11月11日刑鑑字第097015
    1632號鑑定書在卷可稽（97年度偵字第21555 號卷二第357
    頁），足認上開所扣得被告甲○○所有之白色粉末2 大包確
    屬毒品危害防制條例規定之第二級毒品甲基安非他命無訛。
  (二)被告甲○○雖辯稱：伊是因工作需要及長年胃痛，才買扣案
    毒品供自己吸食之用，沒有要販賣云云。惟被告甲○○為警
    所扣得之前揭2 大包甲基安非他命數量甚多，已與一般單純
    施用毒品者為避免為警查獲時損失慘重，僅購入足供短時間
    內施用之數量之情形有別。且就被告甲○○於原審所供其每
    次施用毒品之數量及頻率，其原係稱：伊一天吸食0.3 公克
    ，胃痛起來才施用等語（原審卷一第4 頁），之後又改稱：
    伊在工地上班，但天天胃痛，平常工作需要一次施用0.5 公
    克，一天都帶1 公克出去等語（原審卷二第220 頁背面），
    所述前後不一，其於原審審理時所述其每日有約高達約1 公
    克之吸食量，自難以遽信。況且，甲基安非他命容易受潮，
    保存不易，依被告甲○○原所述每日0.3 公克之吸食量，其
    一次竟購買可供其施用將近8 個月數量之毒品，顯與一般吸
    毒者為避免保存不易而一次僅購買可供短期間施用之少量毒
    品慣常型態有違，若非為圖營利轉手，何需花費鉅資，購買
    遠超出自身施用需求之大量毒品？參以被告甲○○自承於工
    地做水泥工，收入非渥，然甲基安非他命價格昂貴，又非一
    己短期所能施用完畢，衡情豈可能有足夠之資力且為工作之
    需一次購買近12餘萬元之毒品。再者，倘若被告確實有胃痛
    之毛病，其所稱之胃潰瘍又係常見之疾病，非不治之病，而
    現今大臺北地區藥房及醫療院所林立，就醫取藥或自行購買
    胃藥甚為容易且花費遠低於購買前揭毒品所需，依通常情理
    ，豈有於胃痛時捨尋常之胃藥不服，而每次以價格昂貴且無
    療效之安非他命止痛之理，其所辯因工作及長年胃痛之需而
    購買上開安非他命云云，自不足採信。
  (三)復依文獻記載服用甲基安非他命於未成癮之成人其最低致死
    劑量為1 公克，每日正常使用劑量為2.5 至25毫克之間，及
    依行政院衛生署管制藥品管理局91年5 月13日管檢字第1056
    28號函附「Clarke's Isolation and Identification of D
    rugs」第二版之資料所示：正常人之甲基安非他命（甲基安
    非他命鹽酸鹽）之最低致死劑量1 克；但久用成癮者重覆使
    用對該等藥物產生之耐藥性，其程度依個人體質、使用頻率
    與接觸時間之長短等因素而異，可使其致死劑量增至數倍甚
    至十倍以上。被告以12萬元一次購入驗前總毛重70.85 公克
    、驗餘淨重68.91 公克之第二級毒品甲基安非他命，數量非
    少，縱以單次最低致死劑量1公克，亦足供施用約60 次以上
    ，且參以一般施毒者為免增加被查緝之風險，通常僅購入少
    量毒品以供施用，且毒品對人體戕害甚大，不可能每日均以
    人體承受最大劑量施用。另參諸臺灣北部地區潮濕之天候型
    態，毒品並不適於久存，則被告若單純購入甲基安非他命供
    己施用，斷無一次購入上述鉅額之毒品數量，足見被告上開
    辯解，顯與常理不符。又毒品乃係高價之物，購買該毒品施
    用者，尚無準備大量之小型塑膠夾鏈包裝袋，於購得之後自
    行分裝為多數小包，以使毒品沾染、殘留於分裝袋上，而徒
    增浪費之理。是以被告甲○○既有施用毒品習慣，依其施用
    毒品之期間、經驗而言，必定瞭解自身施用毒品之界限，控
    制施用數量，酌取所需毒品即可，實無另以電子磅秤測量重
    量之必要，亦無須再以空塑膠夾鏈袋分裝施用而徒增浪費。
    另衡以一般販毒及購毒之行為，為恐遭警查獲，通常均係事
    先確認數量、價格後，再於所約定之時間、地點當場一手交
    錢、一手交貨後迅速分頭離去，豈有於交易時再取出電子秤
    秤量，而徒然引起他人注意增加遭查緝之風險，又苟非當場
    秤量而係交易後返家自行秤量者，其事後縱秤有不足，亦難
    執此爭執，且販毒者若欲行欺瞞之事，自可用添加雜質以降
    低毒品純度之方式為之，何須以此扣減毒品重量而極易為人
    察覺之方式達其詐騙之目的，是以，不問攜帶電子秤係為當
    場秤量抑或返家秤量，均有悖於常情，足認上開電子秤應係
    被告供販賣毒品時用以測量分裝數量之工具；況一般單純供
    給施用者所購之毒品，通常均已由販毒者秤量重量而分裝完
    成，縱令係大包裝購入，施用者亦可按平日之施用量，酌量
    取用毒品施用，衡情應無為求分裝施用，乃自備大量空夾鏈
    袋、電子磅秤秤重新分裝之必要。綜上所述，被告辯稱：上
    開毒品是供己施用，電子磅秤係購買毒品時怕份量不夠被騙
    要拿來秤毒品用的云云，尚難採信。衡情當係基於營利之意
    圖而大量販入，進而欲分裝後伺機販賣圖利，否則應無僅為
    單純施用，即甘冒被查緝重刑之風險，販入約達2 臺兩第二
    級毒品甲基安非他命之理。
  (四)又觀諸下述被告甲○○所持用行動電話門號0000000000、00
    00000000號行動電話之通訊內容：
   1.A ：0000000000（綽號「空仔」）、B ：甲○○0000000000
   （見第21555 號偵卷第439 頁）
    通話時間：97年8 月16日15時3 分00秒
    通話內容：
        B：喂。A ：你人在那裡？B ：洛陽啦。A ：嗯。B ：
        誰？A ：空仔啦，要1 啦，人家要1 啦，才那個拿給人
        家了，你娘咧。B ：嗯。A ：阿拿了咧。B ：ㄚ過來拿
        啦。A ：在那裡？在舊家喔？洛陽喔。B ：嗯。A ：好
        啦，喂，你多一些給我啦，你娘咧，你昨天那個有夠…
        ？B ：你娘咧，我昨天甘沒多一些給你。A ：沒啦，你
        昨天一…，我感到…我要拿1 仟的給人家確實通…，B
        ：跟我有什麼關係，我確實拿給你，我就沒沒拿有夠給
        你，你也有看也看有。A ：阿，好好好。B ：要多多少
        給你？多05給你好不好？A ：多你的頭，嘻！幹！反正
        你等一下多一些給我，我到了再打電話給你。B ：嗯。
         ......
     參酌後述編號3 至5 號被告甲○○之對話方式及對毒品之
     代稱，前述內容應係對話者以1 個代稱毒品並向被告甲○○詢問價錢，談論買賣毒品交易之內容。
  2.A ：0000000000（綽號「朝照」男子）、B ：甲○○000000
    0000（見同上偵卷第440 頁）
    通話時間：97年8 月21日10時4 分39秒
    通話內容：
        A ：朋友講，要問看看有半個嗎。B ：半個。A ：阿，
        大的。B ：半個，我這裡出去呀。A ：啊！B ：半個有
        ㄚ。A ：啊多少（錢）？B ：我寫簡訊跟你講。A ：我
        講多少錢？B ：簡訊不是跟你講了嗎。A ：啊你在打一
        次。B ：喔寫簡訊很久咧。你「朝照」（音譯）是不是
        ？A ：啊！B ：你「朝照」（音譯）是不是？A ：是啦
        。A ：沒關係，你就講就好了。B ：半個是46啦，抽ㄟ
        伊跟你抽一半還是一個也不知道，我是那樣啦，我可以
        跟伊講ㄚ沒要緊啦。A ：嗯。B ：咱可以跟他講一人一
        半就好了，咱嚨跟他叫的。A ：啊東西怎樣，有效嗎？
        B ：你講怎樣？A ：東西有效嗎？B ：啊就是我們這個
        ㄚ。A ：喔。B ：你要拿去那邊秤也可以。ㄚ那是跟這
        個一樣就免啦，直接約了叫他車坐到那裡，東西拿了就
        回來了。我昨天才叫一個。A ：啊你現在那邊有不是啦
        ？B ：嘿啊，我這邊就現有ㄚ。A ：好啦好啦，我現在
        就跟他講，等一下馬上再打給你。B ：好啦。
  3.A ：甲○○0000000000、B ：0000000000（綽號家政），（
    見同上偵卷第422 頁）
    通話時間：97年9 月5 日17時56分47秒、18時4 分52秒
    通話內容：
        B ：喂，我「家政」。A ：喔。B ：你在哪裡，有沒有
        好的，我那爛的，我都快瘋了。A ：什麼好啊，沒好的
        怎麼出。B ：現在我拿現金處理l 粒，我要自己吃的。
        A ：好啦，那你過來拿。B ：你在哪？在家裡？A：在
        家啦。B ：以前我家隔壁喔。A ：嗯。B ：好，我現在
        過去（女子聲音「家政」）A ：你到了嗎？A ：嗯。B
        ：我下去。小心一點。
  4.A ：甲○○0000000000、B ：0000000000（不詳男子）（見
    同上偵卷第422 頁）
    通話時間：97年9 月5 日18時36分54秒
    通話內容：
        A ：喂。B ：喂，兄。A ：好、好、好，你怎麼會樣失
        蹤去。B ：兄仔，你那邊現在怎樣？A ：現在都不好調
        咧。B ：1 個都沒有喔。A ：啊？B ：1 個都沒有喔?
        ：有啊。B ：有喔。A ：嗯。B ：你那邊有多少？A ：
        才調3 個半個回來這樣子而已。B ：你說什麼，就調半
        個半個回來而已。A ：啊。B ：啊你現在有半個嗎？A
        ：有啊。B ：多少錢？A ：你說我調的喔？B ：嘿。A
        ：喔不便宜咧。B ：多少？A ：快5 萬咧。B ：快5 萬
        ？A ：嗯。B ：菜色好嗎？A ：你說怎樣？B ：菜色好
        不好？A ：我看還不錯啦，我感覺上一批的比較好。B
        ：嗯今天能不能給我一半？A ：我是一半一半的咧。B
        ：啊一半一半快5 萬喔。A ：沒有，我2 種咧。B ：啊
        ！哪一種比較好？A ：我感覺白的比較好。B ：喔。A
        ：啊紅的就是有效沒有那個味道。啊白的有。有一點耕
        。我是不曉得，現在我2 種都給他吃啊。B ：啊你在家
        裡嗎？A ：喲。B ：等一下我方便去你家嗎。A ：可以
        啊，啊你那一邊有沒有辦法。B ：我等一下拿給我過去
        啦，我過去2 種可以的話，我順便拿給你帶給你。A ：
        啊？B ：我過去啦。A ：喔。
    被告甲○○於偵查中供稱上述所稱之紅的、白的指的是安非
    他命，並辯稱是幫忙調毒品。依該談話之內容，該不詳男子
    是向被告甲○○詢問有沒有毒品，被告甲○○表示有剛買回
    來的，並談論被告甲○○現有毒品之貨色。
  5.A ：甲○○0000000000、B ：0000000000（不詳姓名男子）
    （見同上偵卷第423 頁）
    通話時間：97年9月5日20時46分51秒
    通話內容：
        B ：喂，賢哥我借問一下現在1 個是多少。A ：啊。B
        ：l 個。A ：啊。B ：1 個。A ：2 啊。B ：暸解。A
        ：你就不用講啦。B ：我知道啦。A ：你就拿那些部會
        給你算那些（價）。B ：我要到景美咧。A ：怎麼要到
        景美。B ：我要幫他拿到景美。A ：怎麼拿你自己去打
        算啊。地照跟他收喔。B ：對ㄚ，現在她還在做事咧，
        還沒下班，在做月餅。A ：我就忙你們這些就忙死了，
        我要問阿輝的事情。B ：你講。A ：你過去。B ：好，
        我過去在講啦。嗯。A ：嗯。B ：好，謝謝。
    被告甲○○於偵查中坦承該名男子是要向伊購買毒品，且依
    該對話內容被告甲○○亦應允交貨給該男子。
  (五)綜上通訊監察譯文所示，被告甲○○與他人於通話中之答詢
    模式，均係欲購買毒品之人先向被告甲○○說明所欲購買毒
    品之種類及數量，待被告甲○○應允後，雙方即就毒品價格
    及交易時地加以確認等。堪認於被告甲○○於購入本件扣案
    之安非他命2 大包前，即常有人撥打電話向被告甲○○洽詢
    購買甲基安非他命之情形，甚至一個晚上不到短短三小時，
    即有三通電話與被告甲○○討論購買毒品事宜。惟此部分通
    訊監察譯文之時間，均在檢察官起訴所指被告甲○○犯罪時
    間97年9 月24日之前，此部分行為復未經檢察官起訴，法院
    自不得以此部分通訊監察譯文，據之為認定被告犯本案之證
    據。惟尚非不可以其為彈劾證據，彈劾被告甲○○所辯：因
    長期胃痛及工作需求須每天施用毒品云云，顯屬不實。
  (六)此外，並有被告甲○○所有可供販賣毒品分裝所用之電子秤
    一臺及分裝夾鏈袋102 只扣案可資佐證，足認其購入前開扣
    案之毒品甲基安非他命兩大包，應係基於營利之意圖而販入
    ，欲供其販賣牟利之用無疑，被告甲○○所辯扣得之毒品二
    大包係供己施用云云，自不足採信，被告甲○○意圖營利而
    販入第二級毒品甲基安非他命之犯行，洵堪認定，應依法論
    科。
四、論罪：
（一）施用第二級毒品甲基安非他命後會影響記憶能力及自主神
      經系統，判斷力及意志力亦均受限制，甚至引起精神錯亂
      ，抑制呼吸，並具有成癮性、濫用性，戒解不易，嚴重戕
      害人之身心健康，危害社會，是毒品危害防制條例第2條
      第2項第2款將之列為第二級毒品，不得非法施用、持有，
      核被告甲○○事實欄二所為，係犯毒品危害防制條例第10
      條第2 項施用第二級毒品罪。其施用第二級毒品前持有毒
      品之低度行為，應為其施用毒品之高度行為所吸收，不另
      論罪。
（二）次按被告等行為後，毒品危害防制條例第4 條於98年5 月
      20 日 修正公布，針對當次公布之修正條文，未另訂施行
      日期，至原毒品危害條例條例第36條所規定：「本條例自
      公布後6 個月施行。」核其所稱「本條例」應係指92年7
      月9日 修正公布之該條例，並非指98年5 月20日公布之部
      分修正條文。是98年5 月20日公布之毒品危害防制條例修
      正條文之生效日期，應依中央法規標準法第13條對於法規
      生效施行日之規範，自公布日起至第3 日即98年5 月22日
      發生效力（該條例自公布後亦已逾6 個月），本案應依刑
      法第2 條第1 項「按行為後法律有變更者，適用行為時之
      法律，但行為後之法律有利於行為人者，適用最有利於行
      為人之法律」之規定，依「從舊從輕」原則而為比較。查
      被告等行為時之毒品危害防制條例第4 條第2 項規定：「
      製造、運輸、販賣第二級毒品者，處無期徒刑或7 年以上
      有期徒刑；得併科新臺幣700 萬元以下罰金。」修正後則
      規定：「製造、運輸、販賣第二級毒品者，處無期徒刑或
      7 年以上有期徒刑；得併科新臺幣1 千萬元以下罰金。」
      修正後之規定，得併科之罰金已提高，此部分原以被告等
      行為時之規定對被告較為有利。惟該條例修正另增訂第17
      條第2 項：犯第四條至第八條之罪於偵查及審判中均自白
      者，減輕其刑。被告丙○○、被告乙○○就所犯上述各罪
      ，於偵查及審判中均自白，所犯各罪均應依本條項規定減
      輕其刑。綜合比較結果，應以修正後之規定較有利。核被
      告丙○○就事實欄三所為，各係犯修正後毒品危害防制條
      例第4 條第2 項販賣第二級毒品罪、同條例第4 條第5 項
      第2 項之販賣第二級毒品未遂罪（各次罪名詳如附表一所
      示）。被告乙○○就如附表一編號12至16所為，均係犯修
      正後同條例第4 條第2 項之販賣第二級毒品罪。又被告丙○○以自己犯罪之意思提供毒品，指示被告乙○○為販賣
      ，被告乙○○係參與販賣之交貨取款之構成要件行為，是
      被告丙○○、被告乙○○二人就附表一編號12至16所示之
      販賣第二級毒品犯行，應成立共同正犯。被告丙○○、被
      告乙○○於販賣毒品前後持有毒品之低度行為，應為販賣
      之高度行為所吸收，均不另論罪。
（三）按甲基安非他命係毒品危害防制條例第2 條第2 項第2 款
      所列之第二級毒品，不得非法持有、販賣。按所謂販賣行
      為，並不以販入之後復行賣出為要件，只要以營利為目的
      販入或賣出，有一於此，其犯罪行為即為完成（參照最高
      法院25年非字第123 號、67年臺上字第2500號及68年臺上
      字第606 號判例）。另毒品危害防制條例第4 條第1 、2
      項所謂販賣行為，不以販入後復行賣出為必要，祇要以營
      利意思之為目的，而有販入或賣出二者其一之行為，即足
      構成；行為人持有第一級或第二級毒品，有以主觀上營利
      售賣意圖而販入第一級或第二級毒品，其雖未及賣出，仍
      應論以販賣第一級或第二級毒品罪既遂罪責；或非以營利
      售賣意圖而販入，或因其他原因而持有第一級或第二級毒
      品，嗣起意圖利售賣，著手於販賣行為未及賣出，即應成
      立販賣第一級或第二級毒品未遂罪責；如非以營利售賣意
      圖而販入，或因其他原因而持有，嗣起意圖利售賣，尚未
      著手於賣出行為，始成立意圖販賣而持有第一級或第二級
      毒品罪責（參照最高法院90年度台上字第1898號判決要旨
      ）。查本件被告甲○○係基於營利之目的而先販入第二級
      毒品，則於販入時即已成立販賣第二級毒品罪，縱其販入
      後未及賣出即遭查獲，揆諸上揭說明，所為仍應成立毒品
      危害防制條例第4 條第2 項之販賣第二級毒品既遂罪。核
      被告甲○○所為，係犯修正前毒品危害防制條例第4 條第
      2 項之販賣第二級毒品罪。被告販入第二級毒品甲基安非
      他命之目的既係為供販賣之用，則其販入後、賣出前持有
      甲基安非他命之低度行為，應為販賣第二級毒品之高度行
      為所吸收，不另論罪。
（四）被告丙○○、被告乙○○及被告甲○○所犯上開數罪間，
      犯意各別，罪名互異，應分論併罰。其中被告丙○○所犯
      事實欄三部分如附表一編號17、24所示之販賣第二級毒品
      未遂罪，應依刑法第25條第2 項之規定，減輕其刑。
（五）又毒品危害防制條例於98年5 月20日修正時增訂第17條第
      2 項：犯第四條至第八條之罪，於偵查及審判中均自白者
      ，減輕其刑。被告丙○○、被告乙○○就所犯上述各罪，
      於偵查及審判中均自白，所犯各罪均應依本條項規定減輕
      其刑。
（六）被告丙○○、被告甲○○分別有事實欄一、二所示之前科
      紀錄，此有臺灣高等法院被告前案紀錄表各1 份在卷，其
      等於有期徒刑執行完畢後5 年內故意再犯本案有期徒刑以
      上之罪，均為累犯，除法定本刑為無期徒刑部分依法不得
      加重外，其餘均應依刑法第47條第1 項規定加重其刑，被
      告丙○○就附表一編號17、24之部分，應依法先加後減。
（七）按犯罪之情狀顯可憫恕者，認科以罪低度刑仍嫌過重者，
      得酌量減輕其刑，刑法第59條定有明文。經查，被告乙○○販賣第二級毒品罪之法定刑為最輕本刑有期徒刑7 年以
      上之罪，然被告乙○○係基於姊妹情誼，而於97年9 月2
      日被告丙○○有事南下時，受被告丙○○之指示代為販賣
      甲基安非他命予各買家，非屬主謀，且並未從中獲取利益
      ，此據被告丙○○供承在卷，所販出毒品之數量亦非甚鉅
      ，再被告乙○○所販賣之對象與一般通常情形之販賣毒品
      係為求鉅額獲利或查獲之毒品多達數十、數百公克之情形
      有別，對社會危害性較低，其因一時失慮致肇犯行，犯後
      又坦承犯行，尚具悔意，本院認對被告乙○○處以上開法
      定最低度之刑猶嫌過重，在客觀上足以引起一般同情，足
      可憫恕，爰依前開之規定，就其所犯附表一編號12至16之
      部分均遞減輕其刑。
五、撤銷原判決（即丙○○、甲○○販賣第二級毒品及乙○○部
    分）之理由：
（一）原判決認被告等此部分犯行罪證明確，予以論罪科刑，固
      非無見。惟查：(一)被告等行為後，毒品危害防制條例於98
      年5 月20日修正公布，原判決僅稱經比較新舊法，就被告
      丙○○、被告乙○○部分以修正前之規定較為有利云云，
      竟未依修正後同法第17條第2 項規定減輕其刑，其適用法
      則顯有違誤。(二)有罪判決書應分別記載犯罪事實及理由，
      而事實一欄，為判斷其適用法令當否之準據，法院應將依
      職權認定與論罪科刑有關之事實，翔實記載，然後於理由
      內逐一說明其憑以認定之證據，並使事實認定與理由說明
      ，互相適合，方為合法。倘若事實認定與理由說明，不相
      一致，或事實或理由欄內之記載，前後齟齬，或事實未有
      此記載，而理由加以說明，為理由失其依據，按諸刑事訴
      訟法第三百七十九條第十四款後段規定，均屬判決理由矛
      盾，當然違背法令。本件依起訴書所載：被告甲○○基於
      販賣甲基安非他命以營利之意圖，於「97年9 月24日」晚
      間某時，販入上揭第二級毒品甲基安非他命；原判決將其
      犯罪時間誤載為「97年7 月24日」，已有未當。又上述各
      通訊監察譯文之時間，均在檢察官起訴所指被告甲○○犯
      罪時間97年9 月24日之前，此部分行為復未經檢察官起訴
      ，法院僅可以其為彈劾證據，彈劾被告甲○○之辯詞。乃
      原判決竟引用以此部分通訊監察譯文，據之為認定被告犯
      本案之證據，顯與證據法則有違，並有判決理由矛盾之違
      誤。被告丙○○、被告乙○○上訴指摘原判決關於其等上
      述部分不當，為有理由；被告甲○○上訴否認犯罪，並無
      足取。原判決既有前揭可議之處，仍應由本院予以撤銷改
      判。
（二）科刑：
      爰審酌被告三人均明知毒品對人體之危害性，仍為圖一己
      私利而販賣甲基安非他命，故其行為已足以助長吸食毒品
      之氾濫，並戕害他人身心，危害社會治安及善良風氣，及
      被告甲○○犯罪後之態度，被告丙○○坦承犯行，被告乙○○並無前案紀錄，有臺灣高等法院被告前案紀錄表可稽
      ，且坦承販賣第二級毒品犯行，態度尚佳，並參酌被告丙○○販賣之次數多達26次、甚為頻繁，惟每次數量非鉅；
      被告乙○○僅係一時受被告丙○○之託參與販賣，並非主
      謀，被告甲○○販入之毒品數甚多，如實際出售流入市面
      ，對社會將造成相當之危害，情節非輕，且各有前述刑之
      加減事由，並參酌其品行、生活狀況及智識程度等一切情
      狀，分別量處如主文第二、三、四項所示之刑，並就被告
      丙○○、被告乙○○部分定其應執行刑如主文第二、三項
      所示。
（三）沒收：
      扣案如附表二編號一至二所示之甲基安非他命（不含夾鍊
      包裝袋），均係本件查獲之第二級毒品，除編號一之一係
      被告甲○○所有供其施用毒品所用外，其餘均係供被告丙○○、被告甲○○販賣毒品所用，均應依毒品危害防制條
      例第18條第1 項前段規定，宣告沒收銷燬之，其因鑑驗耗
      用部分，既已滅失，爰不宣告沒收銷燬之。又扣案如附表
      二編號一至二所示包裝甲基安非他命之夾鍊包裝袋，各係
      被告甲○○、被告丙○○所有，亦據其供明在卷（見97年
      度毒偵字第3198號卷第28頁、97年度毒偵字第3199號卷第
      22頁），該包裝袋均具有防止毒品裸露、逸出或潮濕之功
      用，便於攜帶，編號一、二均屬供販賣毒品所用之物；扣
      案如附表二編號三、四所示之電子秤各1 臺，各係被告甲○○、被告丙○○所有，係供其用於甲基安非他命毒品秤
      重分裝之工具；如附表二編號五、六所示扣案之分裝夾鏈
      袋102只、120只，分別係被告甲○○、丙○○所有，且係
      用以供或預供分裝上開毒品販賣所用之物，均應依同條例
      第19條第1 項之規定宣告沒收之。如附表二編號七、八所
      示扣案之行動電話各1 支，分別係被告甲○○、被告丙○○所有，且各係該被告2 人用以與購毒者洽談毒品交易所
      用之工具，均係該被告2 人供販賣毒品之犯罪所用，均應
      依毒品危害防制條例第19 條第1項前段之規定，宣告沒收
      之。扣案如附表二編號十所示之8,900 元，被告丙○○於
      原審審理時坦承係本案之販賣毒品所得，惟無法區分辨別
      各係屬於附表一沒收欄中何次之眅賣毒品所得，連同未扣
      案如附表一沒收欄所示之販賣毒品所得共計47,350元，為
      被告丙○○、被告乙○○分別或共同販賣毒品所得之物，
      均應依毒品危害防制條例第19條第1 項規定宣告沒收或連
      帶沒收如主文所示，如全部或一部不能沒收或連帶沒收時
      ，以其二人之財產抵償之。
六、駁回上訴（即甲○○施用第二級毒品部分）之理由：
    原審以被告甲○○此部分罪證明確，適用毒品危害防制條例
    第10條第2 項、第18條前段，刑法第11條前段、第47條第1
    項、第38條第1 項第2 款規定，並審酌被告甲○○前因施用
    毒品，歷經觀察、勒戒及強制戒治程序並經多次追訴審判及
    刑之執行，惟仍未能戒絕毒癮，復繼續沾染毒品惡習，再犯
    本件施用毒品罪，對於自身危害程度非輕，對社會風氣及治
    安亦有潛在之危害等一切犯罪情狀，量處有期徒刑1 年2 月
    ，扣案如附表二編號一之一所示之甲基安非他命沒收銷燬，
    夾鍊袋沒收，認事用法並無不當，量刑亦屬適當，上訴意旨
    指摘原判決此部分量刑過重，為無理由，應予駁回。
七、甲○○撤銷改判部分與駁回上訴部分，定其應執行刑如主文
    第六項所示。
八、另附表二編號十之一被告丙○○所有之現金15,000元，被告
    丙○○於原審審理時否認係本案之販賣毒品所得，辯稱係其
    向友人所借欲作為父親之醫療費用，附表二編號十一所示之
    甲○○所持有之現金207,000 元，因本案被告甲○○所犯僅
    係販入附表二編號一之毒品，並未售出，尚無犯罪所得，自
    難認係本案之販賣毒品所得，尚無證據足認與被告丙○○、
    被告甲○○所犯本件販賣毒品罪有直接關連，爰均不諭知沒
    收。
九、適用之法律：
    (一)刑事訴訟法第368 條、第369 條第1 項前段、第364 條、
      第299 條第1 項前段。
    (二)（修正前、修正後）毒品危害防制條例第4 條第2 項、第
      5 項、毒品危害防制條例第17條第2 項、第18條第1 項前
      段、第19條第1 項。
    (三)刑法第2 條第1 項、第11條、第25條第2 項、第28條、第
      38條第1 項第2 款、第47條第1 項、第51條第5 款、第59
      條。
本案經檢察官劉文水到庭執行職務。
中    華    民    國    98    年    11    月    24    日
                  刑事第七庭  審判長法  官  陳晴教
                                    法  官  游紅桃
                                    法  官  楊智勝
以上正本證明與原本無異。
施用毒品部分不得上訴。
其餘部份如不服本判決，應於收受送達後10日內向本院提出上訴
書狀，其未敘述上訴之理由者並得於提起上訴後10日內向本院補
提理由書（均須按他造當事人之人數附繕本）「切勿逕送上級法
院」。
                                    書記官  李麗花
中    華    民    國    98    年    11    月    24    日
附錄本案論罪科刑法條全文
修正前毒品危害防制條例第4條
第2 項：製造、運輸、販賣第二級毒品者，處無期徒刑或7 年以
        上有期徒刑，得併科新臺幣7 百萬元以下罰金。
修正後毒品危害防制條例第4條
第2 項：製造、運輸、販賣第二級毒品者，處無期徒刑或7 年以
        上有期徒刑，得併科新臺幣1仟萬元以下罰金。
第5 項：前五項之未遂犯罰之。
毒品危害防制條例第10條
第2 項：施用第二級毒品者，處3 年以下有期徒刑。
附表一：
┌──┬──────────┬─────┬─────────────┬────────┐
│編號│ 犯罪事實           │罪名      │證       據               │沒收            │
│    │                    │          │                          │                │
├──┼──────────┼─────┼─────────────┼────────┤
│ 1  │丙○○基於販賣第二級│丙○○販賣│1、簡宏恩於警詢之證述（見 │扣案如附表二編號│
│    │毒品之犯意，於97年8 │第二級毒品│   偵卷一第181-185頁）    │四、六、八所示之│
│    │月14日，經簡宏恩以其│，累犯，處│2、通訊監察譯文（見97年度 │物均沒收。販賣毒│
│    │持用之門號0000000000│有期徒刑伍│   偵字第21555號卷一第195-│品所得新臺幣壹仟│
│    │行動電話撥打丙○○所│年。      │   197 頁）               │元沒收，如全部或│
│    │持用之0000000000號行│          │3、丙○○之自白（見同上偵 │一部不能沒收時，│
│    │動電話向丙○○購買甲│          │   卷二第309頁）          │以其財產抵償之。│
│    │基安非他命，丙○○在│          │                          │                │
│    │簡宏恩位於臺北市青年│          │                          │                │
│    │路52號住處樓下，以  │          │                          │                │
│    │1000元為代價，販賣甲│          │                          │                │
│    │基安非他命0.2公克予 │          │                          │                │
│    │簡宏恩。            │          │                          │                │
├──┼──────────┼─────┼─────────────┼────────┤
│ 2  │丙○○基於販賣第二級│丙○○販賣│1、簡宏恩於警詢之證述（見 │扣案如附表二編號│
│    │毒品之犯意，於97年8 │第二級毒品│   偵卷一第181-185頁）    │四、六、八所示之│
│    │月18日晚上9時24分許 │，累犯，處│2、通訊監察譯文（見97年度 │物均沒收。販賣毒│
│    │，經簡宏恩以其持用之│有期徒刑伍│   偵字第21555號卷一第195-│品所得新臺幣壹仟│
│    │上開門號撥打丙○○所│年。      │   197 頁）               │元沒收，如全部或│
│    │持用之上開行動電話聯│          │3、丙○○之自白（見同上偵 │一部不能沒收時，│
│    │絡，向丙○○購買甲基│          │   卷二第309頁）          │以其財產抵償之。│
│    │安非他命，丙○○在臺│          │                          │                │
│    │北市○○路，以1000元│          │                          │                │
│    │為代價，販賣甲基安非│          │                          │                │
│    │他命0.2公克予簡宏恩 │          │                          │                │
│    │。                  │          │                          │                │
├──┼──────────┼─────┼─────────────┼────────┤
│ 3  │丙○○基於販賣第二級│丙○○販賣│1、戊○○於警詢及偵查中之 │扣案如附表二編號│
│    │毒品之犯意，於97年8 │第二級毒品│   證述（見偵卷一第132頁、│四、六、八所示之│
│    │月19日凌晨3時許，經 │，累犯，處│   213頁）                │物均沒收。      │
│    │戊○○以其持用之門號│有期徒刑伍│2、通訊監察譯文（見同上偵 │                │
│    │0000000000號行動電話│年。      │   卷一第143- 144頁）     │                │
│    │撥打丙○○所持用之上│          │3、丙○○之自白（偵卷二第 │                │
│    │開行動電話聯絡，向黃│          │   415頁）                │                │
│    │雅萍購買甲基安非他命│          │                          │                │
│    │，丙○○在其位於臺北│          │                          │                │
│    │市○○街55號7樓住處 │          │                          │                │
│    │前之電梯，販賣價值10│          │                          │                │
│    │00元之甲基安非他命  │          │                          │                │
│    │予戊○○，但戊○○尚│          │                          │                │
│    │未付款。            │          │                          │                │
├──┼──────────┼─────┼─────────────┼────────┤
│ 4  │丙○○基於販賣第二級│丙○○販賣│1、陳文福於警詢中之證述（ │扣案如附表二編號│
│    │毒品之犯意，於97年8 │第二級毒品│   見同上偵卷二第281-284頁│四、六、八所示之│
│    │月19日晚上9時32分許 │，累犯，處│   ）                     │物均沒收。販賣毒│
│    │，經陳文福以其持用之│有期徒刑伍│2、通訊監察譯文（見同上偵 │品所得新臺幣參仟│
│    │門號0000000000號行動│年。      │   卷二第418頁）          │伍佰元沒收，如全│
│    │電話撥打丙○○所持用│          │3、丙○○之自白（見同上偵 │部或一部不能沒收│
│    │之上開行動電話聯絡，│          │   卷二第415頁）          │時，以其財產抵償│
│    │向丙○○購買甲基安非│          │                          │之。            │
│    │他命，丙○○在臺北市│          │                          │                │
│    │環河南路巴黎大廈，以│          │                          │                │
│    │3500 元為代價，販賣 │          │                          │                │
│    │甲基安非他命1公克予 │          │                          │                │
│    │陳文福。            │          │                          │                │
├──┼──────────┼─────┼─────────────┼────────┤
│ 5  │丙○○基於販賣第二級│丙○○販賣│1、林明杰於警詢中之證述（ │扣案如附表二編號│
│    │毒品之犯意，於97年8 │第二級毒品│   見同上偵卷一第197-202頁│四、六、八所示之│
│    │月21日下午5時40分許 │，累犯，處│   ）                     │物均沒收。販賣  │
│    │，經林明杰以其持用之│有期徒刑伍│2、通訊監察譯文（見同上偵 │毒品所得新臺幣參│
│    │門號0000000000號行動│年。      │   卷一第210頁）          │仟伍佰元沒收，如│
│    │電話撥打丙○○所持用│          │3、丙○○之自白（見同上偵 │全部或一部不能沒│
│    │之上開行動電話聯絡，│          │   卷二第415頁）          │收時，以其財產抵│
│    │向丙○○購買甲基安非│          │                          │償之。          │
│    │他命，丙○○在臺北市│          │                          │                │
│    │洛陽街55號7樓之7樓下│          │                          │                │
│    │，販賣價值3500元之甲│          │                          │                │
│    │基安非他命0.6公克予 │          │                          │                │
│    │林明杰。            │          │                          │                │
├──┼──────────┼─────┼─────────────┼────────┤
│ 6  │丙○○基於販賣第二級│丙○○販賣│1、陳文福於警詢中之證述（ │扣案如附表二編號│
│    │毒品之犯意，於97年8 │第二級毒品│   見同上偵卷二第281-284頁│、四、六、八所示│
│    │月21日下午8時14分許 │，累犯，處│   ）                     │之物均沒收。販賣│
│    │，經陳文福以其持用之│有期徒刑伍│2、通訊監察譯文（見同上偵 │毒品所得新臺幣參│
│    │上開門號撥打丙○○所│年。      │   卷二第418頁）          │仟伍佰元沒收，如│
│    │持用之上開行動電話聯│          │3、丙○○之自白（見同上偵 │全部或一部不能沒│
│    │絡，向丙○○購買甲基│          │   卷一第16、17頁，偵卷二 │收時，以其財產抵│
│    │安非他命，丙○○在臺│          │   第354）                │償之。          │
│    │北市○○○路巴黎大廈│          │                          │                │
│    │3樓，以3500元為代價 │          │                          │                │
│    │，販賣甲基安非他命1 │          │                          │                │
│    │公克予陳文福。      │          │                          │                │
├──┼──────────┼─────┼─────────────┼────────┤
│ 7  │丙○○基於販賣第二級│丙○○販賣│1、林明杰於警詢中之證述（ │扣案如附表一編號│
│    │毒品之犯意，於97年8 │第二級毒品│   見同上偵卷一第197-202頁│四、六、八所示之│
│    │月22日下午8時04分許 │，累犯，處│   ）                     │物均沒收。販賣毒│
│    │，經林明杰以其持用之│有期徒刑伍│2、通訊監察譯文（見同上偵 │品所得新臺幣參仟│
│    │上開門號撥打丙○○所│年。      │   卷一第210頁）          │伍佰元沒收，如全│
│    │持用之上開行動電話聯│          │3、丙○○之自白（見同上偵 │部或一部不能沒收│
│    │絡，向丙○○購買甲基│          │   卷一第                 │時，以其財產抵償│
│    │安非他命，在臺北市漢│          │   16、17頁）             │之。            │
│    │口街，以3500元為代價│          │                          │                │
│    │，販賣甲基安非他命  │          │                          │                │
│    │0.7 公克予林明杰。  │          │                          │                │
├──┼──────────┼─────┼─────────────┼────────┤
│    │丙○○基於販賣第二級│丙○○販賣│1、陳文福於警詢中之證述（ │扣案如附表二編號│
│ 8  │毒品之犯意，於97年8 │第二級毒品│   見同上偵卷二第281-284頁│四、六、八所示之│
│    │月24日凌晨0時許，經 │，累犯，處│   ）                     │物均沒收。販賣毒│
│    │陳文福以其持用之上開│有期徒刑伍│2、通訊監察譯文（見同上偵 │品所得新臺幣壹萬│
│    │門號撥打丙○○所持用│年。      │   卷二第418頁）          │零伍佰元沒收，如│
│    │之上開行動電話聯絡，│          │3、丙○○之自白（見同上偵 │全部或一部不能沒│
│    │向丙○○購買甲基安非│          │   卷二第354頁）          │收時，以其財產抵│
│    │他命，丙○○在臺北市│          │                          │償之。          │
│    │環河南路巴黎大廈3樓 │          │                          │                │
│    │，以10500元為代價， │          │                          │                │
│    │販賣甲基安非他命2.4 │          │                          │                │
│    │公克予陳文福。      │          │                          │                │
├──┼──────────┼─────┼─────────────┼────────┤
│    │丙○○基於販賣第二級│丙○○販賣│1、簡宏恩於警詢之證述（見 │扣案如附表二編號│
│ 9  │毒品之犯意，於97年8 │第二級毒品│   同上偵卷一第181-185頁）│四、六、八所示之│
│    │月26日上午10時14分，│，累犯，處│2、通訊監察譯文（見同上偵 │物均沒收。販賣毒│
│    │經簡宏恩以其持用之上│有期徒刑伍│   卷一第195- 197頁）     │品所得新臺幣壹仟│
│    │開門號撥打丙○○所持│年。      │3、丙○○之自白（見同上偵 │元沒收，如全部或│
│    │用之上開行動電話聯絡│          │   卷二第309頁）          │一部不能沒收時，│
│    │，向丙○○購買甲基安│          │                          │以其財產抵償之。│
│    │非他命，丙○○在臺北│          │                          │                │
│    │市豪景飯店，以1000元│          │                          │                │
│    │為代價，販賣甲基安非│          │                          │                │
│    │他命0.2公克予簡宏恩 │          │                          │                │
│    │。                  │          │                          │                │
├──┼──────────┼─────┼─────────────┼────────┤
│ 10 │丙○○基於販賣第二級│丙○○販賣│1、簡宏恩於警詢之證述（見 │扣案如附表二編號│
│    │毒品之犯意，於97年8 │第二級毒品│   同上偵卷一第181-185頁）│四、六、八所示之│
│    │月27日晚上8時54分許 │，累犯，處│2、通訊監察譯文（見同上偵 │物均沒收。販賣毒│
│    │，經簡宏恩以其持用之│有期徒刑伍│   卷一第195- 197頁）     │品所得新臺幣壹仟│
│    │上開門號撥打丙○○所│年。      │3、丙○○之自白（見同上偵 │元沒收，如全部或│
│    │持用之上開行動電話聯│          │   卷二第309頁）          │一部不能沒收時，│
│    │絡，向丙○○購買甲基│          │                          │以其財產抵償之。│
│    │安非他命，丙○○在臺│          │                          │                │
│    │北市○○路簡宏恩之住│          │                          │                │
│    │處，以1000元為代價，│          │                          │                │
│    │販賣甲基安非他命0.2 │          │                          │                │
│    │公克予簡宏恩。      │          │                          │                │
├──┼──────────┼─────┼─────────────┼────────┤
│ 11 │丙○○基於販賣第二級│丙○○販賣│1、簡宏恩於警詢之證述（見 │扣案如附表二編號│
│    │毒品之犯意，於97年9 │第二級毒品│   同上偵卷一第181-185頁）│四、六、八所示之│
│    │月1日下午12時34分許 │，累犯，處│2、通訊監察譯文（見同上偵 │物均沒收。販賣毒│
│    │，經簡宏恩以其持用之│有期徒刑伍│   卷一第195- 197頁）     │品所得新臺幣壹仟│
│    │上開門號撥打丙○○所│年。      │3、丙○○之自白（見同上偵 │元沒收，如全部或│
│    │持用之上開行動電話聯│          │   卷二第309頁）          │一部不能沒收時，│
│    │絡，向丙○○購買甲基│          │                          │以其財產抵償之。│
│    │安非他命，丙○○在臺│          │                          │                │
│    │北市○○路某水餃店，│          │                          │                │
│    │以1000元為代價，販賣│          │                          │                │
│    │甲基安非他命0.2公克 │          │                          │                │
│    │予簡宏恩。          │          │                          │                │
├──┼──────────┼─────┼─────────────┼────────┤
│ 12 │丙○○於97年9月2日，│丙○○、黃│1、通訊監察譯文（見偵卷一 │扣案如附表二編號│
│    │因有事南下嘉義，無法│雅茹共同販│   第110-119 頁、偵卷二第 │四、六、八所示之│
│    │親自處理買賣毒事宜，│賣第二級毒│   389-401頁）            │物均沒收。販賣毒│
│    │遂委由其胞妹乙○○代│品，丙○○│2、乙○○之供述（偵卷二第 │品所得新臺幣壹仟│
│    │為處理，而與乙○○共│累犯，處有│   273-276頁）            │元連帶沒收，如全│
│    │同基於販賣第二級毒品│期徒刑伍年│3、丙○○之自白（偵卷二第 │部或一部不能沒收│
│    │之犯意聯絡，將其行動│，乙○○處│   415頁）                │時，以其財產抵償│
│    │電話交由乙○○幫忙接│有期徒刑貳│                          │之。            │
│    │聽、聯絡買主並交貨收│年陸月。  │                          │                │
│    │款，乙○○於當日早上│          │                          │                │
│    │，在臺北市○○街、漢│          │                          │                │
│    │口街附近，以1000元為│          │                          │                │
│    │代價，販賣甲基安非他│          │                          │                │
│    │命一包與綽號胖妹之人│          │                          │                │
│    │。                  │          │                          │                │
├──┼──────────┼─────┼─────────────┼────────┤
│ 13 │丙○○與乙○○共同基│丙○○、黃│1、通訊監察譯文（見同上偵 │扣案如附表二編號│
│    │於販賣第二級毒品之犯│雅茹共同販│   卷一第110-119頁、偵卷二│四、六、八所示之│
│    │意聯絡，於97年9月2日│賣第二級毒│   第389-401頁）          │物均沒收。販賣毒│
│    │下午2時49分許，由黃 │品，丙○○│2、乙○○之供述（見同上偵 │品所得新臺幣參仟│
│    │雅茹在臺北市○○○路│累犯，處有│   卷二第273-276頁）      │柒佰伍拾元連帶沒│
│    │巴黎大廈3樓，以3750 │期徒刑伍年│3、丙○○之自白（見同上偵 │收，如全部或一部│
│    │元為代價，販賣甲基安│，乙○○處│   卷二第354頁）          │不能沒收時，以其│
│    │非他命1公克予陳文福 │有期徒刑貳│4、陳文福於警中之證述（見 │財產抵償之。    │
│    │。                  │年陸月。  │   同上偵二第281-284頁）  │                │
│    │                    │          │                          │                │
│    │                    │          │                          │                │
│    │                    │          │                          │                │
├──┼──────────┼─────┼─────────────┼────────┤
│ 14 │丙○○與乙○○共同基│丙○○、黃│1、通訊監察譯文（見同上偵 │扣案如附表二編號│
│    │於販賣第二級毒品之犯│雅茹共同販│   卷一第110-119頁、偵卷二│四、六、八所示之│
│    │意聯絡，由乙○○於97│賣第二級毒│   第389-401頁）          │物均沒收。販賣毒│
│    │年9月2日下午2時57分 │品，丙○○│2、乙○○之供述（見同上偵 │品所得新臺幣貳仟│
│    │許在臺北市○○街，以│累犯，處有│   卷二第273-276頁）      │元連帶沒收，如全│
│    │2000元為代價，販賣甲│期徒刑伍年│3、丙○○之自白（見同上偵 │部或一部不能沒收│
│    │基安非他命0.5公克予 │，乙○○處│   卷二第310頁）          │時，以其財產抵償│
│    │阿德（松哥）。      │有期徒刑貳│                          │之。            │
│    │                    │年陸月。  │                          │                │
│    │                    │          │                          │                │
│    │                    │          │                          │                │
├──┼──────────┼─────┼─────────────┼────────┤
│ 15 │丙○○與乙○○共同基│丙○○、黃│1、通訊監察譯文（見同上偵 │扣案如附表二編號│
│    │於犯意之聯絡，由黃雅│雅茹共同販│   卷一第178-180頁）      │四、六、八所示之│
│    │茹於97年9月2日下午3 │賣第二級毒│2、趙智勇於97年10月16日本 │物均沒收。販賣毒│
│    │時24分許，在艋舳大道│品，丙○○│   院羈押庭之證述（見同上 │品所得新臺幣壹仟│
│    │，以1000元為代價，販│累犯，處有│   偵卷一第260-265頁），及│元連帶沒收，如全│
│    │賣甲基安非他命0.2公 │期徒刑伍年│   於偵查中之證述（見同上 │部或一部不能沒收│
│    │克予趙智勇。        │，乙○○處│   偵卷二第346-349頁）    │時，以其財產抵償│
│    │                    │有期徒刑貳│3、乙○○之供述（見同上偵 │之。            │
│    │                    │年陸月。  │   卷二第273-276頁）      │                │
│    │                    │          │4、丙○○之自白（見同上偵 │                │
│    │                    │          │   卷二第308頁、第347頁） │                │
├──┼──────────┼─────┼─────────────┼────────┤
│ 16 │丙○○與乙○○共同基│丙○○、黃│1、通訊監察譯文（偵卷二第 │扣案如附表二編號│
│    │於犯意之聯絡，於97年│雅茹共同販│   402-408頁）            │四、六、八所示之│
│    │9月2日下午約4時許， │賣第二級毒│2、丙○○之供述（偵卷二第 │物均沒收。販賣毒│
│    │由乙○○在板橋火車站│品，丙○○│   310頁）                │品所得新臺幣肆仟│
│    │，以4000元為代價，販│累犯，處有│3、乙○○之自白（偵卷二第 │元連帶沒收，如全│
│    │賣甲基安非他命1公克 │期徒刑伍年│   273-276頁）            │部或一部不能沒收│
│    │予山豬。            │，乙○○處│                          │時，以其財產抵償│
│    │                    │有期徒刑貳│                          │之。            │
│    │                    │年陸月。  │                          │                │
│    │                    │          │                          │                │
│    │                    │          │                          │                │
├──┼──────────┼─────┼─────────────┼────────┤
│ 17 │丙○○基於販賣第二級│丙○○販賣│1、戊○○於警詢及偵查中之 │扣案如附表二編號│
│    │毒品之犯意，於97年9 │第二級毒品│   證述（見同上偵卷一第133│四、六、八所示之│
│    │月3日凌晨1時32分許，│，未遂，累│   頁、213頁）            │物均沒收。      │
│    │經戊○○以其持用之上│犯，處有期│2、通訊監察譯文（見同上偵 │                │
│    │開門號撥打丙○○所持│徒刑貳年捌│   卷一第143-144頁）      │                │
│    │用之上開行動電話聯絡│月。      │3、丙○○之自白（見同上偵 │                │
│    │，向丙○○聯絡欲購買│          │   卷二第308頁）          │                │
│    │安非他命，丙○○同意│          │                          │                │
│    │販賣1000元之甲基安非│          │                          │                │
│    │他命予戊○○並約在臺│          │                          │                │
│    │北洛陽街洛陽停車場交│          │                          │                │
│    │貨而著手販賣，惟黃雅│          │                          │                │
│    │萍並未依約前往交貨而│          │                          │                │
│    │未遂。              │          │                          │                │
├──┼──────────┼─────┼─────────────┼────────┤
│ 18 │丙○○基於販賣第二級│丙○○販賣│1、趙智勇於97年10月16日本 │扣案如附表二編號│
│    │毒品之犯意，於97年9 │第二級毒品│   院羈押庭之證述（見同上 │四、六、八所示之│
│    │月3日凌晨0時38分，經│，累犯，處│   偵卷一第260-265頁），及│物均沒收。販賣毒│
│    │趙智勇以其持用之門號│有期徒刑伍│   於偵查中之證述（見同上 │品所得新臺幣貳仟│
│    │0000000000 號撥打黃 │年。      │   偵卷二第346頁至349頁） │元沒收，如全部或│
│    │雅萍所持用之上開行動│          │2、通訊監察譯文（見同上偵 │一部不能沒收時，│
│    │電話聯絡，向丙○○聯│          │   卷一第178-180頁）      │以其財產抵償之。│
│    │絡欲購買安非他命，黃│          │3、丙○○之自白（見同上偵 │                │
│    │雅萍在臺北市○○路、│          │   卷二第308頁、第347頁） │                │
│    │中華路口，以2000元為│          │                          │                │
│    │代價，販賣甲基安非他│          │                          │                │
│    │命0.5公克予趙智勇。 │          │                          │                │
│    │                    │          │                          │                │
├──┼──────────┼─────┼─────────────┼────────┤
│ 19 │丙○○基於販賣第二級│丙○○販賣│1、簡宏恩於警詢之證述（見 │扣案如附表二編號│
│    │毒品之犯意，於97年9 │第二級毒品│   同上偵卷一第181-185頁）│四、六、八所示之│
│    │月3日上午9時4，經簡 │，累犯，處│2、通訊監察譯文（見同上偵 │物均沒收。販賣毒│
│    │宏恩以其持用之上開門│有期徒刑伍│   卷一第195- 197頁）     │品所得新臺幣壹仟│
│    │號撥打丙○○所持用之│年。      │3、丙○○之自白（見同上偵 │元沒收，如全部或│
│    │上開行動電話聯絡，向│          │   卷二第309頁）          │一部不能沒收時，│
│    │丙○○購買甲基安非他│          │                          │以其財產抵償之。│
│    │命，丙○○在西寧電子│          │                          │                │
│    │商場，以1000元為代價│          │                          │                │
│    │，販賣甲基安非他命  │          │                          │                │
│    │0.2 公克予簡宏恩。  │          │                          │                │
├──┼──────────┼─────┼─────────────┼────────┤
│ 20 │丙○○基於販賣第二級│丙○○販賣│1、陳文福於警詢之證述（見 │扣案如附表二編號│
│    │毒品之犯意，於97年9 │第二級毒品│   同上偵二第281-2 84頁） │四、六、八所示之│
│    │月3日下午1時41分許，│，累犯，處│2、通訊監察譯文（見同上偵 │物均沒收。販賣毒│
│    │經陳文福以其持用之上│有期徒刑伍│   卷二第285-286頁）      │品所得新臺幣參仟│
│    │開門號撥打丙○○所持│年。      │3、丙○○之自白（見同上偵 │伍佰元沒收，如全│
│    │用之上開行動電話聯絡│          │   卷二第354頁）          │部或一部不能沒收│
│    │，向丙○○購買甲基安│          │                          │時，以其財產抵償│
│    │非他命，丙○○在環河│          │                          │之。            │
│    │南路巴黎大廈，以3500│          │                          │                │
│    │元為代價，販賣甲基安│          │                          │                │
│    │非他命1公克予陳文福 │          │                          │                │
│    │。                  │          │                          │                │
├──┼──────────┼─────┼─────────────┼────────┤
│ 21 │丙○○基於販賣第二級│丙○○販賣│1、簡宏恩於警詢之證述（見 │扣案如附表二編號│
│    │毒品之犯意，於97年9 │第二級毒品│   同上偵卷一第181-185頁）│四、六、八所示之│
│    │月12日上午11時30分許│，累犯，處│2、通訊監察譯文（見同上偵 │物均沒收。販賣毒│
│    │，經簡宏恩以其持用之│有期徒刑伍│   卷一第195- 197頁）     │品所得新臺幣壹仟│
│    │上開門號撥打丙○○所│年。      │3、丙○○之自白（見同上偵 │元沒收，如全部或│
│    │持用之上開行動電話聯│          │   卷二第309頁）          │一部不能沒收時，│
│    │絡，向丙○○購買甲基│          │                          │以其財產抵償之。│
│    │安非他命，丙○○在青│          │                          │                │
│    │年公園，以1000元為代│          │                          │                │
│    │價，販賣甲基安非他命│          │                          │                │
│    │0.2 公克予簡宏恩。  │          │                          │                │
├──┼──────────┼─────┼─────────────┼────────┤
│ 22 │丙○○基於販賣第二級│丙○○販賣│1、陳文福於警詢中之證述（ │扣案如附表二編號│
│    │毒品之犯意，於97年9 │第二級毒品│   見偵卷二第281-284頁）  │四、六、八所示之│
│    │月12日中午，經陳文福│，累犯，處│2、通訊監察譯文（見同上偵 │物均沒收。販賣毒│
│    │向丙○○購買甲基安非│有期徒刑伍│   卷二第285-286頁）      │品所得新臺幣參仟│
│    │他命，丙○○在陳文福│年。      │3、丙○○之自白（見同上偵 │伍佰元沒收，如全│
│    │位於臺北環河南路一段│          │   卷二第354頁）          │部或一部不能沒收│
│    │71號3樓之16巴黎大廈 │          │                          │時，以其財產抵償│
│    │住處，3500 元為代價 │          │                          │之。            │
│    │，販賣甲基安非他命1 │          │                          │                │
│    │公克予陳文福。      │          │                          │                │
│    │                    │          │                          │                │
├──┼──────────┼─────┼─────────────┼────────┤
│ 23 │丙○○基於販賣第二級│丙○○販賣│1、簡宏恩於警詢之證述（見 │扣案如附表二編號│
│    │毒品之犯意於97年9月 │第二級毒品│   同上偵卷一第181-1 85頁 │四、六、八所示之│
│    │12日下午約6時許，經 │，累犯，處│   ）                     │物均沒收。販賣毒│
│    │簡宏恩以其持用之上開│有期徒刑伍│2、通訊監察譯文（見同上偵 │品所得新臺幣壹仟│
│    │門號撥打丙○○所持用│年。      │   卷一第195-197頁）      │元沒收，如全部或│
│    │之上開行動電話聯絡，│          │3、丙○○之自白（見同上偵 │一部不能沒收時，│
│    │向丙○○購買甲基安非│          │   卷二第309頁）          │以其財產抵償之。│
│    │他命，丙○○在西昌街│          │                          │                │
│    │，以1000元為代價，販│          │                          │                │
│    │賣甲基安非他命0.2 公│          │                          │                │
│    │克予簡宏恩。        │          │                          │                │
├──┼──────────┼─────┼─────────────┼────────┤
│ 24 │丙○○基於販賣第二級│丙○○販賣│1、丁○○於警詢之證述（見 │扣案如附表二編號│
│    │毒品之犯意於97年9月 │第二級毒品│   同上偵卷二第291頁）、及│四、六、八所示之│
│    │12日下午約3時36分許 │，未遂，累│   本院98年2月18日審理之證│物均沒收。販賣毒│
│    │，經丁○○以其持用之│犯，處有期│   述                     │品所得新臺幣壹萬│
│    │門號0000000000號撥打│徒刑貳年捌│2、通訊監察譯文（見同上偵 │貳仟元沒收，如全│
│    │丙○○所持用之上開行│月。      │   卷二第360頁）          │部或一部不能沒收│
│    │動電話聯絡，向丙○○│          │3、丙○○之自白（睨同上偵 │時，以其財產抵償│
│    │購買甲基安非他命，黃│          │   卷二第355頁）          │之。            │
│    │雅萍在成都路，以    │          │                          │                │
│    │12000元為代價，販賣 │          │                          │                │
│    │甲基安非他命4公克予 │          │                          │                │
│    │黃收未遂。          │          │                          │                │
│    │                    │          │                          │                │
├──┼──────────┼─────┼─────────────┼────────┤
│ 25 │丙○○基於販賣第二級│丙○○販賣│1、簡宏恩於警詢之證述（見 │扣案如附表二編號│
│    │毒品之犯意，於97年9 │第二級毒品│   偵卷一第181-185頁）    │四、六、八所示之│
│    │月19日晚上11時許，經│，累犯，處│2、通訊監察譯文（偵卷一第 │物均沒收。販賣毒│
│    │簡宏恩向丙○○聯絡購│有期徒刑伍│   195-197頁）            │品所得新臺幣壹仟│
│    │買甲基安非他命，黃雅│年。      │3、丙○○之自白（偵卷二第 │元沒收，如全部或│
│    │萍在青年公園（簡宏恩│          │   309頁）                │一部不能沒收時，│
│    │住處），以1000元為代│          │                          │以其財產抵償之。│
│    │價，販賣甲基安非他命│          │                          │                │
│    │0.2 公克予簡宏恩。  │          │                          │                │
│    │                    │          │                          │                │
│    │                    │          │                          │                │
├──┼──────────┼─────┼─────────────┼────────┤
│ 26 │丙○○基於販賣第二級│丙○○販賣│1、郭明銓於警詢之證述（見 │扣案如附表二編號│
│    │毒品之犯意，於97年9 │第二級毒品│   同上偵卷一第150-158頁）│二所示之甲基安非│
│    │月25日下午3時許，經 │，累犯，處│2、通訊監察譯文（見同上偵 │他命沒收銷燬，扣│
│    │郭明銓以其持用之門號│有期徒刑伍│   卷一第160頁）          │案如附表二編號二│
│    │0000000000號撥打黃雅│年。      │3、丙○○之自白（見同上偵 │之夾鍊袋、四、六│
│    │萍所持用之上開行動電│          │   卷二第308頁）          │、八所示之物均沒│
│    │話聯絡，向丙○○購買│          │                          │收。販賣毒品所得│
│    │甲基安非他命，丙○○│          │                          │新臺幣貳仟元沒收│
│    │在洛陽街，以2000元為│          │                          │，如全部或一部不│
│    │代價，販賣甲基安非他│          │                          │能沒收時，以其財│
│    │命0.4公克予郭明銓。 │          │                          │產抵償之。      │
├──┴──────────┼─────┴─────────────┴────────┤
│合計                      │扣案如附表二編號二所示之甲基安非他命沒收銷燬，扣案如附表│
│                          │二編號二之夾鍊袋、四、六、八、九、十所示之物均沒收，未扣│
│                          │案販賣毒品所得新臺幣肆萬柒仟參佰伍拾元沒收（其中新臺幣壹│
│                          │萬壹仟柒佰伍拾元連帶沒收），如全部或一部不能沒收時，以其│
│                          │財產抵償之。                                            │
└─────────────┴────────────────────────────┘
附表二：
┌───┬──────────┬────────┬───────┐
│編號  │扣押物品            │扣押地點        │備註          │
├───┼──────────┼────────┼───────┤
│ 一   │甲○○所有之甲基安非│丙○○於臺北市萬│毒品部分，依毒│
│      │他命2大包（驗餘淨重 │華區○○街55號7 │品危害防制條例│
│      │68.91公克），分成2個│樓之7之居所     │第18條第1項前 │
│      │大夾鍊袋包裝        │                │段之規定，宣告│
│      │                    │                │沒收銷燬之。  │
│      │                    │                │夾鍊袋部分，依│
│      │                    │                │毒品危害防制條│
│      │                    │                │例第19條第1項 │
│      │                    │                │前段之規定，宣│
│      │                    │                │告沒收。      │
│      │                    │                │              │
├───┼──────────┼────────┼───────┤
│一之一│甲○○所有之甲基安非│甲○○於臺北市萬│毒品部分同上，│
│      │他命3小包（驗餘淨重 │華區大理160巷26 │夾鍊袋3個依刑 │
│      │3.33公克），分成3個 │弄1號4樓之住處  │法第38條第1項 │
│      │小夾鍊袋包裝        │                │第2款宣告沒收 │
│      │                    │                │。            │
├───┼──────────┼────────┼───────┤
│ 二   │丙○○所有之甲基安非│丙○○於臺北市萬│毒品部分，依毒│
│      │他命19小包（驗餘淨重│華區○○街55號7 │品危害防制條例│
│      │17.25公克），分成19 │樓之7之居所     │第18條第1項前 │
│      │個夾鍊袋包裝，共計19│                │段之規定，宣告│
│      │個夾鍊袋            │                │沒收銷燬之。夾│
│      │                    │                │鍊袋部分，依毒│
│      │                    │                │品危害防制條例│
│      │                    │                │第19條第1項前 │
│      │                    │                │段之規定，宣告│
│      │                    │                │沒收。        │
├───┼──────────┼────────┼───────┤
│ 三   │甲○○所有電子秤1臺 │甲○○於臺北市萬│依毒品危害防制│
│      │                    │華區大理160巷26 │條例第19條第1 │
│      │                    │弄1號4樓之住處  │項前段之規定，│
│      │                    │                │宣告沒收。    │
├───┼──────────┼────────┼───────┤
│ 四   │丙○○所有電子秤1臺 │丙○○於臺北市萬│依毒品危害防制│
│      │                    │華區○○街55號7 │條例第19條第1 │
│      │                    │樓之7之居所     │項前段之規定，│
│      │                    │                │宣告沒收。    │
├───┼──────────┼────────┼───────┤
│ 五   │甲○○所有分裝夾鏈袋│甲○○於臺北市萬│依毒品危害防制│
│      │102只               │華區大理160巷26 │條例第19條第1 │
│      │                    │弄1號4樓之住處  │項前段之規定，│
│      │                    │                │宣告沒收。    │
├───┼──────────┼────────┼───────┤
│ 六   │丙○○所有分裝夾鏈袋│丙○○於臺北市萬│依毒品危害防制│
│      │120只               │華區○○街55號7 │條例第19條第1 │
│      │                    │樓之7之居所     │項前段之規定，│
│      │                    │                │宣告沒收。    │
├───┼──────────┼────────┼───────┤
│ 七   │甲○○所有行動電話（│甲○○於臺北市萬│依毒品危害防制│
│      │門號：0000000000 號 │華區大理160巷26 │條例第19條第1 │
│      │）1支               │弄1號4樓之住處  │項前段之規定，│
│      │                    │                │宣告沒收。    │
├───┼──────────┼────────┼───────┤
│ 八   │被告丙○○所有行動電│丙○○於臺北市萬│依毒品危害防制│
│      │話（門號：0000000000│華區○○街55號7 │例第19條第1   │
│      │號）1支             │樓之7之居所     │項前段之規定，│
│      │                    │                │宣告沒收。    │
├───┼──────────┼────────┼───────┤
│ 九   │丙○○所有之安非他命│丙○○於臺北市萬│依刑法第38條第│
│      │吸食器2個           │華區○○街55號7 │1項第2款之規定│
│      │                    │樓之7之居所     │，宣告沒收。  │
│      │                    │                │              │
├───┼──────────┼────────┼───────┤
│ 十   │現金新臺幣23,900元中│丙○○於臺北市萬│依毒品危害防制│
│      │之8,900元           │華區○○街55號7 │條例第19條第1 │
│      │                    │樓之7之居所     │項前段之規定，│
│      │                    │                │宣告沒收。    │
├───┼──────────┼────────┼───────┤
│ 十之 │現金新臺幣23,900中之│丙○○位於臺北市│無證據證明與告│
│ 一   │15,000元            │萬華區○○街55號│丙○○本件犯行│
│      │                    │7樓之7之居所    │有直接關連，不│
│      │                    │                │諭知沒收。    │
│      │                    │                │              │
├───┼──────────┼────────┼───────┤
│十一  │現金新臺幣207,000元 │甲○○於臺北市萬│無證據證明與被│
│      │                    │華區大理160巷26 │告甲○○本件販│
│      │                    │弄1號4樓之住處  │賣犯行有直接關│
│      │                    │                │連，不諭知沒收│
│      │                    │                │。            │
└───┴──────────┴────────┴───────┘


司法院資訊處製作；財團法人民間司法改革基金會備份。
